【裁判字號】    92,易,593
【裁判日期】    920708
【裁判案由】    侵占
【裁判全文】
臺灣桃園地方法院刑事判決                          九十二年度易字第五九三號
    公  訴  人  臺灣桃園地方法院檢察署檢察官
    被      告  乙○○
右列被告因侵占案件，經檢察官提起公訴（九十二年度偵字第三一○號），本院判決
如左：
    主  文
乙○○連續意圖為自己不法之所有，而侵占對於業務上所持有之物，處有期徒刑柒月
。
    事  實
一、乙○○自民國九十一年六月間某日起，受僱於設在桃園市○○○街六十號之嘉順
    食品有限公司（下稱嘉順公司），擔任業務員，負責配送嘉南羊乳及收取貨款，
    為從事業務之人，竟基於意圖為自己不法所有之概括犯意，自九十一年七月間起
    至十月間止，將其業務上所收取之貨款共計新臺幣（下同）十五萬五千三百七十
    七元，以變易持有為所有之意思，連續多次侵占入己，旋即離職。經嘉順公司屢
    催無效，始發現上情。
二、案經嘉順公司訴由臺灣桃園地方法院檢察署檢察官偵查起訴。
    理  由
一、訊據被告乙○○坦承於右述時間，受僱於告訴人嘉順公司，並擔任上開職務，其
    自九十一年七月至十月間止，收取上開金額之貨款未繳回公司等情不諱，惟矢口
    否認有何侵占之犯行，辯稱：伊當時住在旅舍，因晚上收錢，不敢放在旅社內，
    所以放在機車裡，但機車失竊，因此連收的錢均遭竊云云。惟查，右揭犯罪事實
    ，業據告訴人之代表人甲○○指訴綦詳，並有應收帳款明細表、配送承攬員傭金
    明細表、切結書等在卷可稽，而被告亦坦承收取款項後，未繳回公司，是堪信告
    訴人之指訴確為真實而可採。被告雖執上詞置辯，惟被告自承當時並未報案，亦
    無法舉證以實其說，其空言抗辯，自難以遽信。從而，本件事證已明，被告犯行
    洵堪認定。
二、被告受僱於告訴人公司，擔任羊乳配送及收款之業務，自為從事業務之人。是核
    被告所為係犯刑法第三百三十六條第二項之業務侵占罪。被告先後多次業務侵占
    犯行，時間緊接、方法相同，觸犯構成要件相同之罪名，顯均係基於概括犯意為
    之，為連續犯，依刑法第五十六條之規定，應論以一罪，並加重其刑。爰審酌被
    告犯後已與告訴人達成和解，以及侵占之金額等一切情狀，量處如主文所示之刑
    。
據上論斷，應依刑事訴訟法第二百九十九條第一項前段，刑法第五十六條、第三百三
十六條第二項，罰金罰鍰提高標準條例第一條前段，判決如主文。
本案經檢察官許曉微到庭執行職務。
中      華      民      國    九十二    年      七      月      八      日
                                臺灣桃園地方法院刑事第四庭
    審判長法  官  陳  世  宗
                                          法  官  邱  滋  杉
                                          法  官  李  桂  英
右正本證明與原本無異。
如不服本判決，應於判決送達後十日內向本院提出上訴狀( 應附繕本 )，上訴於
臺灣高等法院。
                                          書記官  張  淑  芬
中      華      民      國    九十二    年      七      月     十四     日
附論本案罪科刑法條全文：
刑法第三百三十六條第二項：
中華民國刑法第三百三十六條
 (公務公益侵占罪、業務侵占罪)
對於公務上或因公益所持有之物，犯前條第一項之罪者，處一年以上七年
以下有期徒刑，得併科五千元以下罰金。
對於業務上所持有之物，犯前條第一項之罪者，處六月以上五年以下有期
徒刑，得併科三千元以下罰金。
前二項之未遂犯罰之。


司法院資訊處製作；財團法人民間司法改革基金會備份。
